# 请教陈版及各位编制非同一控制下报表问题

提问人：changchun 时间：2016-04-09 20:32:16
现在有一个A公司于 2015 年 4 月 30 日收购了一家非同一控制下B企业100%股权，我的问题是：编制 2015 年合并报告时，上期数是2014 年全年的， 2015 年是A公司 2015 全年数据加B公司 2015 年 4 月 30 日至 12 月 31 日资产、负债及收入、费用利润还是本期合并数只编制 2015 年 4 月 30 日至 12 月 31 的A+B公司数据。

回答人：chenyiwei
利润表的本期合并数＝A的全年数＋B的 5 ～ 12 月数（需根据购买日公允价值调整）＋／－内部交易抵销影响＋／－视角差异调整影响。